# 关于审计报告号

提问人：ad1949zgkjsy 时间：2012-03-29 09:39:54
请问审计报告中有“检审字”、“事审字”、“会审字”等，请问这些有什么区别么？相应的报告、底稿也有区别么？

回答人：chenyiwei
报告书编号规则是各事务所内部管理范畴，没有统一规定。不同事务所可能基于不同的考虑和管理要求而制定不同的编号规则。主要考虑因素有：内部管理和考核需要；对外部监管机构报备和统计的需要。